【裁判字號】    89,交訴,174
【裁判日期】    890918
【裁判案由】    過失致死等
【裁判全文】
臺灣臺南地方法院刑事判決                        八十九年度交訴字第一七四號
    公  訴  人  臺灣台南地方法院檢察署檢察官
    被      告  甲○○
右列被告因過失致死等案件，經檢察官提起公訴（八十九年度偵字第三五一四、三三
七六號），本院判決如左：
    主  文
甲○○因過失致人於死，處有期徒刑壹年。又服用酒類，不能安全駕駛動力交通工具
而駕駛，處有期徒刑肆月。應執行有期徒刑壹年貳月。
    事  實
一、甲○○於民國八十九年二月二十二日晚上，明知其酒後已不能安全駕駛交通工具
    之狀態下，竟仍駕駛車牌號碼ＯＲＰ─一九八號之重型機車，沿台南市○○路由
    西向東行駛，於同日晚上十一時三十分許，行經該路與長榮路交岔口東側六十三
    公尺處，應注意飲酒後其吐氣所含酒精成份超過每公升０．二五毫克以上者不得
    駕車；及應注意車前狀況並隨時採取必要之安全措施，以避免危害發生，而依當
    時情形，並無不能注意之情狀，竟疏未注意，致撞及因附近行人穿越道施工而違
    規徒步穿越小東路欲前往國立成功大學散步之王育哲，使王育哲因倒地致顱內出
    血送醫後不治死亡。甲○○肇事後經警測得其吐氣酒精濃度為０．八一毫克而當
    場查獲。
二、案經臺灣臺南地方法院檢察署檢察官相驗後自動檢舉偵查起訴。
     理  由
一、訊之被告甲○○坦承右揭時地酒後駕車肇事致被害人王育哲死亡之犯罪事實，復
    有道路交通事故調查報告表、現場照片十二張及酒精濃度測試表一紙附卷可稽。
    再被害人王育哲確因本件車禍致死，亦經公訴人督同法醫師相驗屬實，制有驗斷
    書、相驗屍體證明書及勘驗筆錄在卷足憑。按汽車駕駛人飲酒後其吐氣所含酒精
    成份超過每公升０．二五毫克以上者不得駕車；又汽車行駛時，駕駛人應注意車
    前狀況，並隨時採取必要之安全措施。道路交通安全規則第一百十四條第二款、
    第九十四條第三項分別定有明文。本件被告駕車自應注意上述道路交通安全規定
    ，而依其狀況，又非不能注意，竟疏未注意，酒後於雨中快速疾馳且未注意車前
    狀況以致肇事，致害人死亡，被告顯有過失。本件經送台灣省台南區車輛行車事
    故鑑定委員會鑑定結果，亦認定被告應負過失責任，此有該會八十九年七月二十
    八日南鑑字第八九○六八四號鑑定意見書在卷可憑。而被告之過失行為與被害人
    之死亡間，顯具有相當因果關係，事證明確，其犯行均堪認定。雖被害人於本件
    事故之發生亦有部分過失，惟僅與被告之過失併合而為肇事之原因，被告之刑責
    自不能因此相扺獲得減免，僅可供量刑之斟酌。另被告主張其符合自首之要件云
    云，惟查被告案發後即送醫，而警員依現場所留之汽車牌號已可推定肇事人，被
    告復自承案發後並未報案，嗣經警前往醫院為被告測量酒精濃度及制作警訊筆錄
    時，被告此時自承為駕駛者，並不符合自首之要件，自不能邀減刑之寬典，附此
    敘明。
二、核被告所為，係犯刑法第二百七十六條第一項過失致死罪及第一百八十五條之三
    公共危險罪。其所犯過失致死罪與公共危險罪，行為互殊，罪名不同，應予分論
    併罰。被告酒醉駕車肇事致人於死，應依道路交通管理處罰條例第八十六條第一
    項規定，加重其刑。本院審酌被告素行、本件車禍過失責任嚴重、犯罪所生危害
    及犯後尚未與被害人家屬達成民事和解等一切情狀，量處如主文所示之刑，並定
    其應執行之刑，以示懲儆。
據上論斷，應依刑事訴訟法第二百九十九條第一項前段、刑法第二百七十六條第一項
、第一百八十五條之三、第五十一條第五款、道路交通管理處罰條例第八十六條第一
項，罰鍰提高標準條例第一條前段，判決如主文。
本案經檢察官劉聰熙到庭執行職務。
中    華    民    國      八十九      年      九      月      十八      日
                                臺灣臺南地方法院交通法庭
                                        法  官  張      菁
右正本證明與原本無異。
如不服本判決，應於判決送達後十日內向本院提出上訴狀( 應附繕本 )。
                                        書記官  林  木  村
中    華    民    國      八十九      年      九      月      十九      日
附錄本案論罪科刑法條全文：
刑法第二百七十六條第一項：
因過失致人於死者，處二年以下有期徒刑、拘役或二千元以下罰金。
刑法第一百八十五條之三：
服用毒品、麻醉藥品、酒類或其他相類之物，不能安全駕駛動力交通工具而駕駛者，
處一年以下有期徒刑、拘役或三萬元以下罰金。


司法院資訊處製作；財團法人民間司法改革基金會備份。
